臺灣高等法院刑事裁定　　　　　　　　96年度交聲再字第26號
　　再審聲請人
　　即受判決人　甲○○
上列聲請人因業務過失案件， 對於本院95年度交上易字第294號
，中華民國96年4月12日確定判決（ 臺灣臺北地方法院95年度交
易字第168號），聲請再審，本院裁定如下：
    主  文
再審之聲請駁回。
    理  由
一、聲請意旨略以：摩托車紅燈右轉又超速，警察為何開我罰單
    。第5車道的車禍，還是假照片要甲○○吃案， 什麼案子要
    用車禍解決。民國94年8月28日的事故， 我請櫃臺報警30分
    鐘內就言明與5年前的劫案很像，當時只有1張X光片， 沒能
    細看，請調出X光片核對， 每一庭就是拿醫藥費醫師證明要
    賠錢，是摩托車追撞，陳縈很清楚，把事情反過來，違背
    事實不是誣告，那是什麼，為何她會跳機車呢？相撞摩托車
    怎麼會滑出去。甲○○居然被追撞，成了業務過失傷害，事
    故照片有兩組，這不就吃案，一事兩案，因此申請國賠，裁
    判錯誤。最後一庭女孩要和解，我說告了1年9個月才談和解
    ，立刻下判決業務過失傷害，被追撞成了被告，而且離開現
    場了，與劫我新臺幣3萬元，只是同一個戲碼，要前吃案 ，
    要錢付誰的醫藥費，機車男孩女孩都跑了（羊逃知），爰聲
    請准予再審等語（餘均詳如附件）。
二、按有罪之判決確定後，有左列情形之一者，為受判決人之利
    益，得聲請再審︰一、原判決所憑之證物已證明其為偽造或
    變造者。二、原判決所憑之證言、鑑定或通譯已證明其為虛
    偽者。三、受有罪判決之人，已證明其係被誣告者。四、原
    判決所憑之通常法院或特別法院之裁判已經確定裁判變更者
    。五、參與原判決或前審判決或判決前所行調查之法官，或
    參與偵查或起訴之檢察官，因該案件犯職務上之罪已經證明
    者，或因該案件違法失職已受懲戒處分，足以影響原判決者
    。六、因發現確實之新證據，足認受有罪判決之人應受無罪
    、免訴、免刑或輕於原判決所認罪名之判決者。前項第一款
    至第三款及第五款情形之證明，以經判決確定，或其刑事訴
    訟不能開始或續行非因證據不足者為限，得聲請再審，刑事
    訴訟法第420條定有明文。按刑事訴訟法第420條第1項第6款
    所謂「發現確實之新證據」，係指該證據於事實審法院判決
    前業已存在，為法院、當事人所不知，不及調查斟酌，至其
    後始行發現，且就證據本身形式觀察，固不以絕對不須經過
    調查程序為條件，但必須顯然可認為足以動搖原有罪確定判
    決，而為受判決人無罪、免訴、免刑或輕於原判決所認罪名
    之判決者為限（最高法院33年抗字第70號、 40年臺抗字第2
    號、41年臺抗字第1號判例參照）。 而不得上訴於第三審法
    院之案件，除有刑事訴訟法第420條所列情形外， 其經第二
    審確定之有罪判決，如就足生影響於判決之重要證據漏為審
    酌者，亦得為受判決人之利益聲請再審；法院認為再審無理
    由者，應以裁定駁回，刑事訴訟法第421條、第434條分別定
    有明文。
三、經查：聲請人本件聲請意旨，既未表明係依刑事訴訟法第42
    0條第1項何款理由提出本件再審之聲請，亦未表明係屬刑事
    訴訟法第421條所指之重要證據漏未審酌， 已與刑事訴訟法
    所定之再審要件不符。又依聲請意旨所示，均屬就原確定判
    決所認定之事實與證據取捨加以爭執， 與刑事訴訟法第420
    條第1項第1款至第5款所列再審事由，無一相符， 聲請人據
    以聲請再審，亦無理由。且依原確定判決所載，原確定判決
    係以聲請人供述、證人洪啟城證述、告訴人指述、臺北市○
    ○○○○道路交通事故現場圖、臺北市政府警察局中山分局
    交通分隊道路交通事故補充資料表、道路交通事故調查報告
    表（一）、（二）、證號查詢汽車駕駛人資料、車損及車禍
    現場照片照片8紙、 臺北市立聯合醫院中興院區之診斷證明
    書、臺北市政府警察局中山分局交通隊道路交通事故調查補
    充資料表、證人蔡宏嘉證述、聲請人駕駛執照影本、臺北市
    車輛行車事故鑑定委員會鑑定意見書、臺北市車輛行車事故
    鑑定覆議委員會鑑定覆議意見書、道路交通事故肇事人自首
    情形紀錄表、本院被告全國前案紀錄表等證據加以審酌，自
    非屬刑事訴訟法第420條第1項第6款所定之「 確實之新證據
    」，及同法第421條之重要證據漏未審酌。 足見聲請人所舉
    上開再審事由，均無理由，應予駁回。
中　　華　　民　　國　　96　　年　　8 　　月　　14　　日
　　　　　　　　　刑事第４庭    審判長法　官  蔡秀雄
　　　　　　　　　　　　　　　　　　  法　官  鄭水銓
　　　　　　　　　　　　　　　　　　  法　官  周煙平
以上正本證明與原本無異。
不得抗告。
                                      書記官  蕭麗珍
中　　華　　民　　國　　96　　年　　8 　　月　　15　　日
